臺灣彰化地方法院刑事判決　　　　　　　　　　　　九十三年度訴字第一三一號
　　公　訴　人　臺灣彰化地方法院檢察署檢察官
　　被　　　告　甲○○
右列被告因違反毒品危害防制條例案件，經檢察官提起公訴（九十三年度毒偵字第二
四二四號），本院依刑事訴訟法第二百七十三條之一第一項之規定，裁定改用簡式審
判程序判決如左：
    主  文
甲○○連續施用第壹級毒品，累犯，處有期徒刑壹年，扣案之海洛因壹包（淨重零點
貳柒公克，另包裝袋壹個）沒收銷燬之。
    事  實
一、甲○○前因連續施用第一級毒品海洛因案件，經臺灣板橋地方法院裁定送觀察、
    勒戒後，因認無繼續施用之傾向而釋放，並由臺灣板橋地方法院檢察署檢察官於
    民國九十年九月二十八日，以九十年度毒偵字第三三五二號、第三六八四號為不
    起訴處分確定。復因連續施用第二級毒品安非他命案件，另經臺灣板橋地方法院
    裁定送觀察、勒戒後，因認為有繼續施用之傾向，除由臺灣板橋地方法院另以裁
    定送強制戒治外，並由臺灣板橋地方法院檢察署檢察官提起公訴，並經臺灣板橋
    地方法院於九十二年七月四日，以九十二年度易字第一九九九號判決判處有期徒
    刑四月，如易科罰金則以三百元折算一日確定。後又因施用第一級毒品海洛因案
    件，經臺灣板橋地方法院於九十二年十二月三十一日，以九十二年度簡字第四○
    四六號判決判處有期徒刑六月，如易科罰金則以三百元折算一日確定後，即與上
    開九十二年度易字第一九九九號判決二案定其應執行刑為有期徒刑九月，如易科
    罰金則以三百元折算一日確定，甫於九十三年六月二日易科罰金執行完畢。
    惟其仍不知悔改，復基於施用第一級毒品海洛因之概括犯意，自九十三年七月八
    日起，至同年九月二十五日止，在彰化縣員林鎮○○路大排橋邊等處，以使用注
    射針筒（曾用以注射毒品之注射針筒已據甲○○丟棄而滅失）之方式，連續施用
    第一級毒品海洛因多次，平均五天施用一次，嗣先於九十三年七月十六日，在彰
    化縣員林鎮○○路二五六號處之『日信藥局』前為警查獲，並當場自其身上扣得
    第一級毒品海洛因一包（淨重○‧二七公克）及其在藥局所買、尚未使用過之注
    射針筒一支，後甲○○因本案逃匿，而經本院於九十三年九月二十七日，以九十
    三年彰院鳴緝字第四一六號發布通緝，嗣於同日下午十四時許，在其位於彰化縣
    員林鎮○○里○○街一一五號之住所處為警緝獲，始知上情。
二、案經彰化縣警察局員林分局報告臺灣彰化地方法院檢察署檢察官偵查起訴。
    理  由
一、訊據被告甲○○對其前揭連續施用毒品之犯罪事實坦白承認，且其為警查獲及緝
    獲時，分別經警採集其尿液送驗，結果分呈嗎啡及鴉片類陽性反應，此分別有彰
    化縣衛生局煙毒尿液檢驗成績書及詮昕科技股份有限公司所出具之濫用藥物尿液
    檢驗報告各一紙附卷可稽，並有海洛因一包（淨重○‧二七公克）扣案可相佐證
    ，且該包海洛因經送法務部調查局鑑驗後，亦確認係海洛因無誤，此有該局出具
    之鑑定通知書一紙在卷可參；此外，復有刑案資料查註紀錄表、全國施用毒品案
    件紀錄表及前開不起訴處分書、判決書各一份附卷為憑，足認其自白與事實相符
    而得採信，是被告犯行堪予認定，應依法予以論科。
二、核被告甲○○所為，係犯毒品危害防制條例第十條第一項之施用第一級毒品罪。
    其施用毒品前、後持有毒品之行為，已為其施用毒品之犯行所吸收，不另論處。
 又其先後多次施用第一級毒品海洛因之犯行，時間緊接、所犯構成要件相同，顯
    係基於概括犯意為之，自應依連續犯之規定論以一罪，並依法加重其刑；又公訴
    人雖僅就被告於九十三年七月十六日所查獲之犯行予以起訴，惟其前、後未經起
    訴之施用毒品犯行，除已據公訴人當庭請求併案審理外，因此未據起訴之施用毒
    品犯行本與起訴有罪部分有連續犯之裁判上一罪關係，本院自得併予審理。再被
    告前因連續施用第二級毒品安非他命案件，而經臺灣板橋地方法院以九十二年度
    易字第一九九九號判決判處有期徒刑四月，如易科罰金則以三百元折算一日確定
    ，又因施用第一級毒品海洛因案件，另經臺灣板橋地方法院以九十二年度簡字第
    四○四六號判決判處有期徒刑六月，如易科罰金則以三百元折算一日確定，後二
    案合併定其應執行刑有期徒刑九月，如易科罰金則以三百元折算一日確定，甫於
    九十三年六月二日易科罰金執行完畢，此有臺灣彰化地方法院檢察署被告之刑案
    資料查註紀錄表在卷可參，其於受有期徒刑之執行完畢後，五年以內再犯本件有
    期徒刑以上之罪，為累犯，應依法遞加重其刑。爰審酌被告犯罪之動機、目的、
    方法、手段、所生危害，其前因施用毒品，經送戒毒處分及判處徒刑後，仍未改
    其施用毒品之惡習，顯係欠缺戒除毒癮之決心，品行不佳，及其犯後對其犯行坦
    白承認，態度尚稱良好等一切情狀，量處如主文所示之刑，以示懲儆。至扣案之
    海洛因一包（淨重○‧二七公克）係毒品，應依同條例第十八條第一項前段之規
    定宣告沒收並諭知銷燬；至被告於九十三年七月十六日為警查獲時所扣得之注射
    針筒一支，因尚未使用，自難謂其為專供被告施用毒品所用之器具，且其亦非屬
    違禁物；另被告施用毒品所用之注射針筒，因業已據被告丟棄而滅失，本院均無
    從併予宣告沒收，附此敘明。
三、據上論斷，應依刑事訴訟法第二百七十三條之一第一項、第二百九十九條第一項
    前段，毒品危害防制條例第十條第一項、第十八條第一項前段，刑法第十一條前
    段、第五十六條、第四十七條，判決如主文。
本案經檢察官林裕斌到庭執行職務。
中      華      民      國    九十三    年      十      月     十四     日
                                      臺灣彰化地方法院刑事第一庭
                                          法      官  葛  永  輝
右正本證明與原本無異。
如不服本判決，應於判決送達後十日內向本院提出上訴狀( 須附繕本 )。
                                          法院書記官  施  惠  卿
中      華      民      國    九十三    年      十      月     十四     日
毒品危害防制條例第十條
施用第一級毒品者，處六月以上五年以下有期徒刑。
施用第二級毒品者，處三年以下有期徒刑。
